---
title: "Prueba RMarkdown"
output:
  html_document: default
  pdf_document: default
---

## Qué es RMarkdown

Herramienta para generar documentos con el código de R.
Beneficios: permite ver el código (reproducibilidad) seguido de lo que genera ese código (informativo).

Aquí vamos a meter el texto que queramos que aparezca en nuestro documento.

Para poner cursiva: _text_ or *text*.

Para poner negrita: **text**. 

Para subindices: H~3~PO~4~ 

Para superindices: Cu^2+^

Para poner hiperlinks [texto que queremos que sea hiperlink](link): [RStudio](https://www.rstudio.com). 

# Asi vamos a poner los títulos
## Asi vamos a poner los títulos
### Asi vamos a poner los títulos

## Listas en el texto
- one item
* one item
+ one item
    * one more item
    + one more item
    - one more item
    
## Espacios en el texto
Si no ponemos espacios, la siguiente linea
# la toma como parte de la anterior

Si ponemos espacios, la siguiente linea

# la toma aparte y como lleva # sera un titulo

Lo mismo ocurre aquí:

La resta de 5
-3 es 2.

La resta de 5

-3 es 2.

¿Qué está pasando?

## Expresiones matemáticas

Se imprimen entre símbolos de dolar y usando la sintaxis LaTeX
(sistema de composición de textos)

$f(k) = {n \choose k} p^{k} (1-p)^{n-k}$

Diferencia ente usar uno o dos símbolos de dolar

$$f(k) = {n \choose k} p^{k} (1-p)^{n-k}$$
$\begin{array}{ccc}
x_{11} & x_{12} & x_{13}\\
x_{21} & x_{22} & x_{23}
\end{array}$

$X = \begin{bmatrix}1 & x_{1}\\
1 & x_{2}\\
1 & x_{3}
\end{bmatrix}$


### Código del Script

El documento se va a dividir en 'chunks' o partes generadas en 'Insert'.
Los chunks empiezan y terminan con comillas.

```{r}
#En estos chunks vamos a meter el codigo que queramos ejecutar.
```

## Objetos
Mirad la diferencia entre estos tres chunks
```{r}
x <- 9
```

```{r}
x <- 9
x
```

```{r, results = 'hide'}
x <- 9
x
```

```{r}
x<- 9 
#(click Run)
```

## Instrucciones del chunk

```{r,include=FALSE}
#Dentro de las llaves metemos: 
#lenguaje que estamos utilizando (tambien permite usar Phyton o SQL)

#instrucciones generales que van a controlar el chunk
#por ejemplo, indlude= F sirve para que no imprima el codigo
```

```{r,include=FALSE}
#las instrucciones del chunk tambien pueden ser expresiones creadas con el codigo:
do_it <- Sys.Date() > '2020-02-10'
```

```{r, eval=do_it}
x <- rnorm(100);x
```

```{r,include=FALSE}
do_not_do_it <- Sys.Date() > '2020-12-22'
```

```{r,eval=do_not_do_it}
x <- rnorm(100);x
```

Para ver las opciones que ofrecen los chunks: [Opciones de la herramienta knitr](https://yihui.name/knitr/options).


## Gráficos

Podemos añadir gráficos en el documento:

```{r}
plot(pressure)
```

```{r, echo=FALSE}
plot(pressure)
#con echo=F le indicamos que no salga el codigo de este chunk, solo el resultado
```

```{r,fig.height = 4}
plot(pressure)
```

```{r, fig.pos = 'h'}
plot(pressure)
#h	= poner grafico en la posicion donde aparece en el script 
#t	=en el top de la pagina
#b	= en el bottom de la pagina
#p	= Put on a special page for floats only.
```

```{r, fig.show='hold', out.width='25%'}
#poner graficos uno al lado del otro
#CUIDADO con el tamaño: si son muy grandes no os lo va a poner al lado
plot(cars)
plot(pressure)
```

## Tablas
```{r}
library(knitr)

kable(cars, caption = 'Título de la tabla',
      col.names= c("Velocidad","Distancia"))
#puede crear tablas HTML, PDF and Word outputs

#le podemos indicar el formato de los decimales y los miles
a<- seq(from = 10, to = 13, length.out = 5)
b<-seq(from = 1000, to = 13000, length.out = 5)
y <- data.frame(a,b)
kable(y,format.args = list(decimal.mark = ",", big.mark = "'"))

#podemos juntar dos tablas
d1 = head(iris)
d2 = head(mtcars)
kable(list(d1, d2), caption = "Dos tablas juntas")


```

```{r}
#Otras opciones para mostrar data.frames:
#print.data.frame es el metodo por defecto
#kable, knitr::kable function
#tibble, tibble::print.tbl_df function
#paged, rmarkdown::paged_table permite que la tabla ocupe mas de una pagina
```

## Generar el documento

Cuando tengamos nuestro documento completo, le damos a Knit para generarlo. 
```{r}
#OTRA FORMA:

#library(rmarkdown)
#rmarkdown::render('Rmarkdown.Rmd', 'word_document')
#rmarkdown::render('Rmarkdown.Rmd', 'html_document')
#rmarkdown::render('Rmarkdown.Rmd', 'pdf_document')
```

```{r}
#Markdown se desarrollo primero para HTML
#por lo que ofrece mas posibilidades 
#y los demas formatos tienen muchas cosas en comun
```


