---
title: "Modulo VII_Ejercicios"
author: "Me"
date: "12/11/2020"
output: html_document
---

```{r setup, include=FALSE}
knitr::opts_chunk$set(echo = TRUE)
```

## Modulo VII - Ejercicios

### Haz un analisis que ponga a prueba si la fluidez verbal en español puede predecir la fluidez verbal en ingles
- Cargando los datos:
```{r cars}
library(ggplot2)
library(psych)

encuesta <- read.table("encuesta.dat", header=T, sep="\t",dec=',')
```

- Revisando datos

Usamos un scatter plot para intentar encontrar una relacion entre las variables.
A simple vista no se puede encontrar una correlacion significativa. A continuacion se realiza
una prueba de los supuestos.
```{r pressure, echo=FALSE}

plot(encuesta$FluidezVerbalIngles~encuesta$FluidezVerbalEspanol)
```
Trazamos una recta de regresion donde se puede ver una posible relacion entre las variables

```{r pressure2, echo=FALSE}
dispersion <-ggplot(encuesta, aes(FluidezVerbalEspanol, FluidezVerbalIngles))

dispersion+
  geom_point()+
  geom_smooth(method = "lm")+
  labs(x = "Fluidez Verbal en Espa?ol", y = "Fluidez Verbal en Ingles",
       title="Recta de regresion de fluidez verbal en ingl?s sobre la fluidez verbal en espa?ol")
```

- Comprobando los supuestos
Empezamos la comprobacion de los supuestos.

```{r}
plot(encuesta$FluidezVerbalIngles,encuesta$FluidezVerbalEspanol)
cor.test(encuesta$FluidezVerbalIngles,encuesta$FluidezVerbalEspanol)

#manualmente:
Y <- 1.09690 + 0.28931 * 12; Y

#con la funcion fitted
modelo <- lm(encuesta$FluidezVerbalIngles~encuesta$FluidezVerbalEspanol)

modelo$fitted.values #valores estimados de fluidez ingles para cada persona 
#en base a los valores de fluidez en espa?ol
modelo$residuals#diferencia entre los valores estimados en fluidez ingles
#y los observados
```

- Linealidad. Se realiza la prueba de Correlacion de Pearson. Se puede ver un indice de correlacion
mayor a 0. Por lo que se puede concluir que existe una correlacion minima pero no significativa.

```{r}

#1.4. Comprueba los supuestos
##LINEALIDAD
plot(encuesta$FluidezVerbalIngles,encuesta$FluidezVerbalEspanol)
cor.test(encuesta$FluidezVerbalIngles,encuesta$FluidezVerbalEspanol)
```

- Normalidad. En los graficos se puede ver que la variable se ajusta relativamente bien a la curva.
Sin embargo al aplicar el test de Kolmogorov, este rechaza la normalidad.
```{r}
##NORMALIDAD

hist(modelo$residuals)

boxplot(modelo$residuals)#mirar centro (mediana);
#dispersi?n (bigote); 
#casos at?picos o extremos

qqnorm(modelo$residuals, main="Q-Q plot de los residuos del modelo");qqline(modelo$residuals,distribution = qnorm)

describe(modelo$residuals)#asimetria <2 y curtosis <7

ks.test(modelo$residuals, "pnorm")
shapiro.test(modelo$residuals)#con muestras menores a 50
```
- Homocedasticidad. Dispersion de los pronosticos en base a los residuos la nube de puntos no queda aclaro que esta distribuida homogeneamente.
```{r}
##HOMOCEDASTICIDAD
plot(fitted(modelo),resid(modelo))
```

- Independencia. El Test de Durbin Watson arroja una relacion mayor a 0 pero menor a 1. No queda clara una relacion significante de independencia.

$Y = B_0 + B_1 * X$
```{r}
##INDEPENDENCIA
plot(encuesta$FluidezVerbalIngles,resid(modelo))
#los residuos no estan aleatoriamente repartidos
library(lmtest)
dwtest(modelo)#Durbin-Watson debe estar entre 1.5-2.5
```
